【裁判字號】    99,台上,5749
【裁判日期】    990916
【裁判案由】    違反槍砲彈藥刀械管制條例
【裁判全文】
最高法院刑事判決            九十九年度台上字第五七四九號
上  訴  人  甲○○
上列上訴人因違反槍砲彈藥刀械管制條例案件，不服台灣高等法
院中華民國九十九年七月十三日第二審判決（九十九年度上訴字
第一八七○號，起訴案號：台灣板橋地方法院檢察署九十九年度
偵字第五六○九號），提起上訴，本院判決如下：
    主  文
上訴駁回。
    理  由
按刑事訴訟法第三百七十七條規定：上訴於第三審法院，非以判
決違背法令為理由，不得為之；是提起第三審上訴，應以原判決
違背法令為理由，係屬法定要件。如果上訴理由書狀並未依據卷
內訴訟資料具體指摘原判決不適用何種法則或如何適用不當，或
所指摘原判決違法情事，顯與法律規定得為第三審上訴理由之違
法情形不相適合時，均應認其上訴為違背法律上之程式，予以駁
回。原判決依憑上訴人甲○○於偵審中之自白，綜合全案卷證資
料，本於事實審法院之推理作用，認定上訴人有其事實欄所載犯
行，因而撤銷第一審之科刑判決，改判論上訴人以未經許可，寄
藏手槍罪，累犯，處有期徒刑伍年貳月，罰金新台幣伍萬元，並
為易服勞役之折算標準及相關從刑之宣告。已詳敘其所憑證據及
認定之理由；又「犯本條例之罪，於偵查或審判中自白，並供述
全部槍砲、彈藥、刀械之來源及去向，因而查獲或因而防止重大
危害治安事件之發生者，減輕或免除其刑」，固為槍砲彈藥刀械
管制條例第十八條第四項所規定。上訴人雖自白其受綽號「阿州
」者之寄託，由「阿州」交其寄藏上揭槍、彈，但未供述該「阿
州」之真實姓名、住址，迄未查獲「阿州」其人或防止重大危害
治安事件之發生，不合上述減輕或免除其刑之規定。上訴人所犯
本件未經許可，寄藏手槍犯行，既無何符合上開減輕或免除其刑
之要件，原判決未予減刑，於法並無不合。又量刑輕重，係屬事
實審法院得依職權自由裁量之事項，苟法院於量刑時，已以行為
人之責任為基礎，並斟酌刑法第五十七條各款所列情狀，而未逾
越法定範圍，又未濫用其職權，即不得遽指為違法。原判決量刑
時，已說明上訴人無視政府嚴格管制槍、彈之政策，任意寄藏槍
、彈，對社會治安具有重大之潛在危險性；姑念其犯罪後態度尚
佳等一切情狀，依累犯規定加重其刑後，在法定刑內科處其刑，
經核並無違比例原則及罪刑相當原則。上訴意旨既未指摘原判決
有何違背法令，單純就科刑輕重為爭執，並指原判決未依刑法第
五十九條規定酌減其刑，尚有未洽云云，均非適法之第三審上訴
理由。其上訴違背法律上之程式，應予駁回。
據上論結，應依刑事訴訟法第三百九十五條前段，判決如主文。
中    華    民    國  九十九  年    九    月   十六   日
                      最高法院刑事第八庭
                          審判長法官  洪  文  章
                                法官  王  居  財
                                法官  郭  毓  洲
                                法官  黃  梅  月
                                法官  沈  揚  仁
本件正本證明與原本無異
                                      書  記  官
中    華    民    國  九十九  年    九    月  二十一  日
                                                      Ｑ

司法院資訊處製作；財團法人民間司法改革基金會備份。
